【裁判字號】    89,易,4700
【裁判日期】    900109
【裁判案由】    竊盜
【裁判全文】
臺灣高雄地方法院刑事判決                        八十九年度易字第四七號
    公  訴  人  臺灣高雄地方法院檢察署檢察官
    被      告  丙○○
右列被告因竊盜案件，經檢察官提起公訴（八十九年度偵字第二○七九三號、第二○
九七九號、第二一一七七號、第二一三九六號），本院判決如左：
    主  文
丙○○連續竊盜，累犯，處有期徒刑壹年肆月，並於刑之執行前，令入勞動場所強制
工作參年。
    事  實
一、丙○○自民國五十九起犯有十餘次（檢察官誤載為二十多次）竊盜前科，最近一
    次於八十八年因竊盜案件，於八十八年七月三十日經本院以八十八年度易字第二
    六五九號判處無罪，於八十八年十月二十日經臺灣高等法院高雄分院以八十八年
    度上易字第一七九七號撤銷原判決，改判處有期徒刑一年，甫於八十九年八月二
    十九日執行完畢出獄，仍不知悔改，竟基於意圖為自己不法之所有之概括犯意，
    連續為下列竊盜犯行：(一)於八十九年九月十四日清晨五時許，在高雄市○○區○○路三二二之一號嵐榮鐵工廠之騎樓，徒手竊取乙○○所有價值二千元之Ｈ型鋼
    骨三支，得手後將之放置所駕駛之三輪車正欲離去時，適為巡邏警網發現而查獲
    。(二)於八十九年九月十六日凌晨一時二十分許，在高雄市○○區○○路三六○之
    一號阡詳工程有限公司鐵工廠前，徒手竊取丁○○所有之Ｈ型鋼鐵二塊將之放置
    在所駕駛之三輪車上，正接續竊取第三塊鋼鐵時，當場為巡邏警網發現而未得手
    。(三)於八十九年九月十八日晚上十時三十五分許，在高雄市○○區○○路四六一
    號昶威建設有限公司工地內，徒手竊取該公司所有之Ｌ型鋼筋八支，得手後將之
    放置所駕駛之三輪車正欲離去時，適為巡邏警網發現而查獲。(四)於八十九年九月
    二十二日凌晨零時許，在高雄市○○區○○路四二一巷高雄大學第二期工地內，
    徒手竊取重約二百五十斤（起訴書誤載為二百五十公斤）之條狀鋼筋，得手後，
    駕駛三輪車行駛至高雄市○○區○○路四十巷巷口時，為巡邏警網查獲。
二、案經高雄市政府警察局楠梓分局移送臺灣高雄地方法院檢察署檢察官偵查起訴。
    理  由
一、訊據被告丙○○就於右揭時地拿取Ｈ型鋼骨、Ｌ型鋼筋及條狀鋼筋之事實，固供
    認不諱，惟矢口否認有何竊盜犯行，辯稱：伊是撿破銅爛鐵，那些鋼骨、鋼筋都
    是在水溝旁、空地旁撿到的，係他人不要之物云云。惟查，被告前開所竊取之處
    所，均係在鐵工廠門前或施工之工地內，業據被害人嵐榮鐵工廠老闆娘乙○○、
    阡詳工程有限公司鐵工廠之負責人丁○○、昶威建設有限公司工地守衛甲○○及
    高雄大學第二期工地承攬人伍一工程負責人戊○○於警訊、本院中陳述綦詳，並
    有失竊鋼骨、鋼筋放置處所照片二幀在卷可佐，而放置該物之處，客觀上，一般
    人當能認識係屬他人持有之物，被告辯稱係他人不要者云云，純屬卸責之詞，不
    足採信。此外，復有被害人乙○○領回Ｈ型鋼筋三支、丁○○領回Ｈ型鋼鐵二塊
    、甲○○領回Ｌ型鋼筋八支及戊○○領回條狀鋼筋約二百五十斤贓物認領保管收
    據四紙在卷可稽。本案事證明確，被告犯行堪以認定。
二、按竊盜罪既未遂之區別，應以所竊之物已否移入自己權力支配之下為標準。被告
    丙○○於事實欄一(一)(三)(四)之時地，已將所竊得鋼骨、鋼筋置於所駕駛三輪車上正
    欲離去或離去途中為警查獲，被告已將上開竊得之物置於自己實力支配之下，核
    其所為，係犯刑法第三百二十條第一項之竊盜既遂罪，公訴人認被告事實欄一(三)
    (四)所為係犯同法條第三項、第一項之竊盜未遂罪，尚有誤會。被告於事實欄一(二)
    之時地，正接續在竊取鋼塊時即為警查獲，所為，係犯同法條第三項第一項之竊
    盜未遂罪。被告先後之竊盜既遂、未遂犯行，時間緊接，犯罪構成要件相同，顯
    係出於概括之犯意為之，應依連續犯規定論以情節較重之竊盜既遂罪，並加重其
    刑。又被告於八十八年間因竊盜案件，於八十八年七月三十日經本院以八十八年
    度易字第二六五九號判處無罪，經檢察官提起上訴，於八十八年十月二十日經臺
    灣高等法院高雄分院以八十八年度上易字第一七九七號撤銷原判決，改判處有期
    徒刑一年，於八十九年八月二十九日執行完畢，此有臺灣高雄地方法院檢察署刑
    案資料查註紀錄表附卷可憑，其於五年內在犯本件最重刑度為有期徒刑以上之竊
    盜罪，為累犯，應依刑法第四十七條規定，加重其刑，並依法遞加之。爰審酌被
    告犯罪之動機、目的、手段、所竊財物之價值，行竊之次數及其犯罪後猶飾詞狡
    卸，顯無悔意等一切情狀，量處如主文所示之刑，又依卷附臺灣高雄地方法院檢
    察署刑案資料查註紀錄表所載，被告素行欠佳，自五十九起犯有十餘次竊盜前科
    ，甫於八十九年八月二十九日執行完畢，出獄後不到一個月時間，即再犯本件竊
    盜罪，已如前述，衡情顯有犯竊盜罪之習慣，參酌上述素行資料，認被告除施以
    刑罰制裁外，尚須加強矯治措施，併依竊盜犯贓物犯保安處分條例第三條第一項
    第一款之規定，諭知於刑之執行前令入勞動場所強制工作三年，以資矯治。
據上論斷，應依刑事訴訟法第二百九十九條第一項前段，刑法第五十六條、第三百二
十條第一項、第四十七條，罰金罰鍰提高標準條例第一條前段，竊盜犯贓物犯保安處
分條例第三條第一項第一款、第四條，判決如主文。
本案經檢察官陳建和到庭執行職務。
中      華      民      國      九十    年      一      月      九      日
                                   臺灣高雄地方法院刑事第四庭
                                       法  官  廖 純 卿
右正本證明與原本無異。
如不服本判決，應於判決送達後十日內，向本院提出上訴狀。
                                       書記官  林 孝 聰
中    華    民    國      九十      年      一      月          十      日
附錄本案論罪科刑法條全文：
刑法第三百二十條第一項。
竊盜犯贓物犯保安處分條例第三條第一項第一款。
意圖為自己或第三人不法之所有，而竊取他人之動產者，為竊盜罪，處五年以下有期
徒刑、拘役或五百元以下罰金。
十八歲以上之竊盜犯、贓物犯，有左列情形之一者，得於刑之執行刑，令入勞動場所
強制工作：
一、有犯罪之習慣者。


司法院資訊處製作；財團法人民間司法改革基金會備份。
